【裁判字號】    98,簡上,847
【裁判日期】    981120
【裁判案由】    違反著作權法
【裁判全文】
臺灣桃園地方法院刑事判決             98年度簡上字第847號
上  訴  人
即  被  告  甲○○
上列上訴人即被告因違反著作權法案件，不服本院民國98年6月
31日98年度壢簡字第1618號第一審判決（聲請簡易判決處刑案號
：98年度偵字第6520號），提起上訴，本院管轄之第二審合議庭
判決如下：
    主  文
上訴駁回。
甲○○緩刑貳年。
    事實及理由
一、本案經本院合議庭審理結果，認原審簡易判決以上訴人即被
    告甲○○犯著作權法第92條之擅自以公開演出之方法侵害他
    人著作財產權罪，判處拘役20日，並諭知易科罰金之折算標
    準為以新臺幣1千元折算1日，認事用法及量刑均無不當，應
    予維持，並引用原審簡易判決書記載之事實、證據及理由（
    如附件），且證據及理由部分並補充：犯罪事實業據被告於
    本院審理中坦承不諱（見本院民國98年9月23日準備程序筆
    錄、同年10月27日審判筆錄）。再者，被告已於98年4月27
    日與告訴人社團法人台灣音樂著作權人聯合總會達成和解，
    並已給付賠償金，有被告提出之民事和解書附卷可憑。
二、被告上訴意旨略以：伊已與告訴人和解，請求法院從輕量刑
    ，給予自新機會云云。
三、按量刑之輕重，係屬事實審法院得依職權自由裁量之事項，
    茍於量刑時，已依行為人之責任為基礎，並斟酌刑法第57條
    各款所列情狀，而未逾越法定範圍，又未濫用其職權，即不
    得遽指為違法。經核原審量刑已就判決時之具體情狀為整體
    觀察、綜合考量，並斟酌刑法第57條各款所列情狀，而未逾
    越法定刑度，更無偏執一端，致有明顯失出、失入或其他不
    當、違法之情形存在，自難認原審量刑有何輕重相差懸殊等
    失出或失入之違法或失當之處。綜上，原審採證認事用法俱
    無不當，量刑亦屬適當。被告上訴意旨，請求撤銷改判，從
    輕量刑云云，尚無理由，應予駁回。末查被告前未曾受有期
    徒刑以上刑之宣告，有臺灣高等法院被告前案紀錄表在卷可
    按，念其因一時失慮，致罹本罪，且已與告訴人和解賠償損
    害，並於本院審理時坦承犯行，悔意甚殷，其經此科刑之宣
    告，當知所警惕，信無再犯之虞，本院綜核各情，認其所受
    宣告之刑，以暫不執行為適當，爰併宣告緩刑2年，以啟自
    新。
據上論斷，應依刑事訴訟法第455條之1第1項、第3項、第368條
、第373條，刑法第74條第1項第1款，判決如主文。
本案經檢察官蔡奇曉到庭執行職務。
中    華    民    國    98    年    11    月    20    日
                  刑事第一庭  審判長法  官  曾家貽
                                    法  官  鄭吉雄
                                    法  官  俞力華
以上正本證明與原本無異。
不得上訴。
                                    書記官  資念婷
中    華    民    國    98    年    12    月    1     日
附錄本案論罪科刑法條
著作權法第92條
（侵害公開口述權等之罰則）
擅自以公開口述、公開播送、公開上映、公開演出、公開傳輸、
公開展示、改作、編輯、出租之方法侵害他人之著作財產權者，
處3年以下有期徒刑、拘役、或科或併科新臺幣75萬元以下罰金
。


司法院資訊處製作；財團法人民間司法改革基金會備份。
